【裁判字號】    95,聲,415
【裁判日期】    951110
【裁判案由】    停止強制執行
【裁判全文】
臺灣宜蘭地方法院民事裁定               95年度聲字第415號
聲  請  人  乙○○
相  對  人  甲○○
上列當事人間聲請停止強制執行事件，本院裁定如下：
    主  文
聲請人供擔保新臺幣貳佰參拾伍萬玖仟零肆拾肆元後，本院九十
五年執字第六四二四號給付票款執行事件之強制執行程序，於本
院九十五年重訴字第五二號第三人異議之訴事件判決確定、和解
或撤回起訴前應暫予停止。
    理  由
一、按有回復原狀之聲請，或提起再審或異議之訴，或對於和解
    為繼續審判之請求，或提起宣告調解無效之訴、撤銷調解之
    訴，或對於第4條第1 項第5款之裁定提起抗告時，法院因必
    要情形或依聲請定相當並確實之擔保，得為停止強制執行之
    裁定。強制執行法第18條第2項定有明文。
二、查本件聲請人以其向本院提起第三人異議之訴民事事件為由
    ，聲請裁定停止本院95年度執字第6424號給付票款事件之強
    制執行程序，經調取本院95年度重訴字第52號第三人異議之
    訴民事卷宗及前開強制執行卷宗審究後，堪認聲請人之聲請
    為有理由。
三、按法院依強制執行法第18條第2 項定擔保金額而准許停止強
    制執行之裁定者，該項擔保係供債權人因停止執行所受損害
    之賠償，其數額應依標的物停止執行後，債權人未能即時受
    償或利用該標的物所受之損害額，或其因另供擔保強制執行
    所受之損害額定之，非以標的物之價值或其債權額為依據（
    最高法院79年台抗字第158 號判例參照）。是查，本件相對
    人即債權人持本院88年9月30日宜院耀民執庚86執1805 字第
    51963 號債權憑證為執行名義，主張對於債務人金億育樂事
    業有限公司有新臺幣（下同）15,726,950元之債權未受清償
    ，而對債務人金億育樂事業股份有限公司所有門牌號碼頭城
    鎮○○里○○鄰○○路121-2 號之建物提起第三人異議之訴暨
    聲請停止執行，然依據聲請人所提出之買賣契約書，其係以
    35,000,000元買受系爭建物，是依聲請人之主張，該建物之
    市場交易價值高於相對人聲請強制執行之債權數額，從而以
    此評估相對人因前開強制執行程序停止，致未能儘速執行該
    建物所受之損害，應為其本得就該標的所賣得價金迅速受償
    之債權額之利息損失每年278,770元（即15,726,950元×5％
    ＝786,348 元，元以下四捨五入），而本件訴訟至上訴確定
    推估約需三年之期間，從而酌定本件聲請人應供之擔保金額
    為2,359,044元（即786,348元×3年＝2,359,044元）。
四、爰依強制執行法第18條第2項裁定如主文。
中    華    民    國    95    年    11    月    10    日
                  臺灣宜蘭地方法院民事庭
                      法  官  邱景芬
正本與原本無異。
如不服本裁定應於裁定送達後10日內提出抗告狀（須傅繕本），
並繳納抗告費新臺幣1,000元。
中    華    民    國    95    年    11    月    15    日
                      書記官  邱美龍


司法院資訊處製作；財團法人民間司法改革基金會備份。
